# **DOUGLAS MONTEIRO**

douglasm.dev@gmail.com ⊠

https://douglasmonteirodev.github.io/website/

https://github.com/douglasmonteirodev

https://www.linkedin.com/in/douglasmonteiro1/ im/

### **SUMÁRIO**

Tenho grande identificação com o desenvolvimento Front-end, e é nele que possuo maior foco de aprendizagem, atualmente trabalho com o React, mas não me limitei somente a isso, também tenho conhecimento de Back end, em Node e Mongo db. Em questão profissionais na área não possuo ainda experiência, estou em busca da minha primeira oportunidade, mas sigo com o processo de aprendizagem desenvolvendo projetos pessoais.

#### **HABILIDADES**

HTML | CSS | JAVASCRIPT | TYPESCRIPT | REACT | BOOTSTRAP | TAILWIND | STYLED COMPONENTS | FIREBASE | NODE | MONGO | GITHUB | GIT .

#### **PROJETOS**

#### Gamerdev | Responsivo | REACT JS e FIREBASE

Link: https://github.com/douglasmonteirodev/gamerdev

Descrição: É um e-commerce completo na área de Pcs Gamers, a proposta foi criar uma aplicação moderna simulando várias funcionalidades encontradas nos sites atuais. Nele há filtros por categorias, campo de busca, carrinho utilizando Redux tolkit para gereciamento de estados e firebase para criação e autenticação de usuário.

#### Space Flight News | Responsivo | REACT JS

Link: https://github.com/douglasmonteirodev/space-flight

Descrição: É um site que consome informações da Api Space Flight News. Nele há opção de listar uma certa quantidade de artigos de forma manual, campo de pesquisa por título, filtro entre datas, modal que possibilita a passagem de um artigo para o outro e opção de clique para ler a matéria.

### Youtube Clone | Responsivo | REACTJS

Link: https://github.com/douglasmonteirodev/youtube clone

Descrição: É um site que consome informações de uma Api externa, a proposta desse projeto foi criar algo similar ao youtube. Nele há a opção de pesquisa de videos, possibilidade de ver canais, e também a reprodução dos videos, então a aplicação entrega muitas das funcionalidades presente no youtube atual.

#### Loja Virtual Apple | REACT JS e BOOTSTRAP.

Link: https://github.com/douglasmonteirodev/smartapple

Descrição: Essa é uma loja simples com poucos aparelhos, mas com várias funcionalidades. Há carrinho de compras usando redux para gereciamento de estados, tela de login e cadastro, tela de checkout e mais algumas coisinhas para simulação de uma compra.

### **EXPERIÊNCIAS PROFISSIONAIS**

• Estoquista e Motoboy | Sudeste Auto Peças | (10/2016 – 12/2018)

Fui responsável por cuidar da organização do estoque, controlar a entrada e saida de peças, mandar pedidos para filiais de outras cidades e auxiliar nas vendas quando a demanda de clientes estava alta, depois migrei para as entregas onde eu supria toda a demanda de peças para clientes fora da loja e serviços externos do escritório.

Jovem Aprendiz | CCBM | (01/2014 – 12/2014)

Fiz um curso técnico de eletricista instalador predial no Senai custeado pela empresa.

## **FORMAÇÃO**

Curso Superior de Tecnologia em GESTÃO FINANCEIRA | Centro Univertário Internacional (UNINTER) | (10/2016 – 10/2019).